臺灣花蓮地方法院刑事判決
110年度原侵訴字第15號
公  訴  人  臺灣花蓮地方檢察署檢察官
被      告  鄧堡鄉



選任辯護人  魏辰州律師
被      告  蔡俊德



選任辯護人  曾炳憲律師
被      告  郭靜偉



選任辯護人  賴淳良律師(法扶律師)
被      告  郭靜沛



選任辯護人  吳明益律師(法扶律師)
被      告  方成聖


選任辯護人  鄭敦宇律師(法扶律師)
上列被告因妨害性自主等案件，經檢察官提起公訴（110年度偵
字第2845、2271、2272、2332、2333、2495號）及移送併辦（11
0年度少連偵字第28號），本院判決如下：
    主  文
庚○○共同犯恐嚇得利罪，累犯，處有期徒刑玖月。扣案行動電話
壹支（IMEI碼：○○○○○○○○○○○○○○○號）沒收之。
己○○共同犯恐嚇得利罪，處有期徒刑陸月，如易科罰金，以新
臺幣壹仟元折算壹日。扣案行動電話壹支（含SIM卡號碼：○○○○○○○○○○○○○○○、○○○○○○○○○○○○○○○號）沒收之。
丁○○成年人與少年共同犯恐嚇得利罪，處有期徒刑捌月。
丙○○成年人與少年共同犯恐嚇得利罪，處有期徒刑柒月。又成
年人與少年共同犯加重強制性交罪，處有期徒刑捌年陸月。應執
行有期徒刑捌年拾月。
乙○○成年人與少年共同犯恐嚇得利罪，累犯，處有期徒刑捌月。
又成年人與少年共同犯加重強制性交罪，累犯，處有期徒刑捌年
。應執行有期徒刑捌年陸月。
　　事　實
一、㈠庚○○有意向甲1(真實姓名、年籍詳卷)所管理、位於花蓮縣
    ○○鄉○○○街00○0號之「四姐的店」索討保護費，遂於民國109
    年11月21日前某日，與丁○○共同意圖為自己不法之所有，基
    於恐嚇得利、恐嚇取財之犯意聯絡，持其所有之門號000000
    0000行動電話與丁○○謀議，由丁○○前往上址店家消費，藉機
    滋事以索討保護費。謀議既定，丁○○遂再找來丙○○、乙○○、
    少年游○○（92年10月生，真實姓名、年籍詳卷，業經檢察官
    移送本院少年法庭）及少年楊○○（93年2月生，真實姓名、
    年籍詳卷，未到案）加入（下合稱丁○○等5人），渠等共同
    意圖為自己不法之所有，基於恐嚇得利、恐嚇取財之犯意聯
    絡，於109年11月21日凌晨3時許，一同前往上址店家消費，
    並點檯代號BS000-A110031號之女子（真實姓名、年籍詳卷
    ，下稱甲女）及其他女子坐檯陪酒。至同日凌晨4時許消費
    結束，丁○○等5人隨即向甲1表明拒絕支付當日消費金額新臺
    幣（下同）7,900元，同時，丁○○致電庚○○商討後續如何處
    理，未久，庚○○即持其所有之門號0000000000行動電話撥打
    己○○所有之門號0000000000號行動電話指派己○○到場，己○○
    到場後，復基於與庚○○共犯恐嚇得利、恐嚇取財之犯意聯絡
    ，遂向甲1表示庚○○欲收取保護費，同時提及當日丁○○等5人
    之消費金額可自該月應繳納之保護費中扣除，並恫稱如果不
    從，後續發生何事其亦無法保證等語，適同日丙○○等人於消
    費過程中不斷滋事，使甲1聽聞己○○前揭言詞後心生畏懼，
    雖未支付保護費，然未向丁○○等5人收取消費金額，使渠等
    因而獲有免予支付7,900元之利益。㈡庚○○因前次向甲1索討
    保護費未果，遂與丁○○共同承接前揭恐嚇取財之犯意聯絡，
    接續由丁○○於109年11月21日晚間某時許，帶同數名真實姓
    名、年籍不詳之人前往上址店家，並刻意站在店家門口徘徊
    ，持續1、2小時之久仍不願意離去，以此妨害店家經營之方
    式脅迫甲1，雖使甲1不得已提早結束營業，然仍未令丁○○等
    人得手。　
二、㈠又丙○○、乙○○、游○○(業經檢察官移送本院少年法庭)及楊○○(未到案)於犯罪事實一、㈠所述之包廂消費期間，竟另共同
    基於加重強制性交之犯意聯絡，由楊○○抓住甲女之雙手，並
    將其強壓至包廂內之沙發椅上，對在場之人稱：「這個女孩
    子很好玩，儘量玩」等語，丙○○、乙○○及游○○見狀，不顧甲
    女持續尖叫、抵抗、以腳亂踢之方式掙扎，丙○○、乙○○、游
    ○○與楊○○即共同壓制甲女，強行撫摸甲女之胸部並將渠等之
    手指反覆插入甲女之生殖器得逞。期間，甲女為求脫困，遂
    隨手拾取杯子砸向地板，以遏止丙○○、乙○○、游○○及楊○○之
    行為，並趁隙逃離現場。嗣甲女因感覺生殖器疼痛，遂請求
    其同事即代號BS000-H110001號之女子（真實姓名、年籍詳
    卷，下稱乙女）陪同至廁所內檢查，發現其生殖器已有出血
    之情形。甲女初步處理其生殖器之傷口後，慮及其經濟狀況
    不佳，為賺取檯費以維持生計，不顧其甫遭受丙○○、乙○○、
    游○○及楊○○之侵害，再次返回包廂。㈡豈料，丙○○、游○○及
    楊○○見甲女進入包廂，竟承接渠等前述加重強制性交之犯意
    聯絡，不顧甲女明示反對，仍執意壓制甲女，接續將渠等之
    手指反覆插入甲女之生殖器得逞。嗣甲女不甘受辱，遂趁隙
    逃離該包廂。　　　　　　　
三、案經花蓮縣警察局移送暨臺灣花蓮地方檢察署檢察官簽分後
    偵查起訴及移送併辦。
    理  由
甲、有罪部分
壹、證據能力方面
一、供述證據部分
　㈠被告己○○及辯護人就證人即被害人甲1於警詢時所為之陳述予
    以爭執（見本院卷二第113頁），被告丙○○及辯護人就下列
    被告以外之人於警詢時所為之陳述，包括：證人即被害人甲
    1、甲女、證人游○○、乙女、代號BS000-A110024女子（真實
    姓名、年籍詳卷，下稱丙女）、吳志杰、林○萍、王○崴、連
    ○顗警詢供述之證據能力均予以爭執（見本院卷二第100、10
    4頁）。
　㈡本院認：
　⒈證人即被害人甲1於警詢時所為之陳述，依刑事訴訟法第159
    條之2有證據能力：
　  被告以外之人於審判外之言詞或書面陳述，除法律有規定者
    外，不得作為證據，刑事訴訟法第159條第1項定有明文。又
    ，被告以外之人於檢察事務官、司法警察官或司法警察調查
    中所為之陳述，與審判中不符時，其先前之陳述具有較可信
    之特別情況，且為證明犯罪事實存否所必要者，得為證據，
    刑事訴訟法第159條之2亦定有明文。而該條所謂「具有較可
    信之特別情況」係指證人於檢察事務官、司法警察官或司法
    警察調查中所為之陳述，與審判中不符，而其先前之陳述，
    從客觀上之環境或條件等情況加以觀察，有足以取代審判中
    陳述之可信性保證者而言，此屬證據能力之要件，而證人所
    為之先前陳述，相較於審判中之陳述，是否具有更可信之特
    別情況，法院應比較其前後陳述當時之原因、過程、內容等
    外在環境加以觀察，以判斷先前之陳述，是否出於任意性之
    供述、有無違法取供等情形（最高法院98年度台上字第5361
    號判決參照）。查，證人即被害人甲1已於本院審理中以證
    人身分到庭接受交互詰問，而其於本院審理中所為陳述與警
    詢時所述仍有若干不一致情形（即關於證人即被害人甲1證
    述被告己○○究係於「109年11月21日」或「109年12月初」對
    其恫稱若不從，後續發生何事其亦無法保證等語，證人甲1
    於110年2月1日警詢時之證述與其於110年9月30日本院審理
    時之證述不一致，而其於110年5月27日警詢時之證述亦與其
    於110年9月8日本院審理時之證述不一致，詳見認定犯罪事
    實所憑之證據及理由：事實欄一㈠），本院審酌證人即被害
    人甲1受司法警察官或司法警察訊問時外部情狀，查無受詢
    問時有身體、心理狀況異常，或受其他外力干擾情形，又其
    受詢問筆錄記載均條理清楚，且以一問一答方式為之，在受
    詢問後經核對筆錄無訛後於筆錄上簽名，且證人即被害人甲
    1於警詢時均稱其筆錄係出於其自由意識所陳述，其於本院
    審理中亦未主張之前有遭受強暴、脅迫等不正方式取供而違
    背自己意思陳述之情形，亦未指出司法警察官或司法警察當
    時有以何非法方式導致筆錄有與其陳述真意不合之狀況。從
    而，應認證人即被害人甲1前於警詢時所為陳述具有可信之
    特別情況，且經審酌上開陳述內容，為認定本案被告犯罪事
    實存否所必要，則依前揭規定，應認證人即被害人甲1於警
    詢時之陳述得作為本案之證據。
　⒉證人即被害人甲女、證人游○○、乙女、丙女、吳志杰、林○萍
    、王○崴、連○顗於警詢時之證述，屬被告以外之人於審判外
    之言詞陳述而屬傳聞證據，既經被告丙○○及辯護人於本院準
    備程序時爭執其證據能力，復無其他法律規定得作為證據之
    情形，自不得以之作為認定被告犯罪事實存否之證據。
　㈢又被告以外之人於審判外之陳述，雖不符同法第159 條之1 
    至第159 條之4 條之規定，而經當事人於審判程序同意作為
    證據，法院審酌該言詞陳述或書面陳述作成時之情況，認為
    適當者，亦得為證據；又當事人、代理人或辯護人於法院調
    查證據時，知有第159 條第1 項不得為證據之情形，而未於
    言詞辯論終結前聲明異議者，視為有前項之同意，同法第15
    9 條之5 第1 項、第2 項亦有明文規定。經查，除證人即被
    害人甲1於警詢時所為之陳述，依刑事訴訟法第159條之2有
    證據能力，而證人甲女、甲1、游○○、乙女、丙女、吳志杰
    、林○萍、王○崴、連○顗於警詢時所為之陳述無證據能力，
    業如前述外，本案後引其餘具有傳聞性質之證據資料，均為
    被告以外之人於審判外之（書面）陳述而屬傳聞證據，檢察
    官、被告及辯護人對本判決所引用供述證據之證據能力均不
    爭執，亦未於言詞辯論終結前聲明異議（見本院卷二第71、
    75、100、104、113、117、126、129頁，本院卷四第19至22
    、53至59頁），本院審酌該等供述證據作成時之情況，尚難
    認有何違法取證或其他瑕疵，且與待證事實具有關連性，認
    為以之作為證據應屬適當，自均有證據能力。
二、非供述證據部分
　　又本判決所引用之其餘非供述證據，並無證據證明係公務員
    違背法定程序所取得，亦無顯有不可信之情況，檢察官、被
    告及辯護人於本院提示時亦均未爭執證據能力，自均得作為
    本判決之證據。
貳、認定犯罪事實所憑之證據及理由 
一、事實欄一㈠部分
　　訊據被告庚○○、丁○○、乙○○、丙○○對於事實欄一㈠部分均坦
    承不諱，而被告己○○對於其當天有前往「四姐的店」一事固
    予承認，惟辯稱：伊當天只是過去「四姐的店」幫庚○○帶話
    給甲1、沒有恐嚇甲1云云。辯護人則以：被告己○○當天前往
    「四姐的店」是處理被告丁○○等人當日消費7,900元之帳單
    問題，其僅是幫庚○○帶話，並無恐嚇甲1，其坦承構成恐嚇
    得利、恐嚇取財未遂之幫助犯，否認構成共同正犯等語，為
    被告己○○辯護。經查：
　㈠本案被告庚○○有意向「四姐的店」索討保護費，被告庚○○與
    被告丁○○謀議後由被告丁○○帶同乙○○、丙○○、少年游○○及楊
    ○○前往「四姐的店」消費，藉機滋事以索討保護費，對此被
    告庚○○、丁○○、乙○○、丙○○均予承認（見110年度偵字第284
    5號卷〈下稱偵一卷〉第300頁，110年度偵字第2495號卷〈下稱
    偵二卷〉70頁，本院卷三第13、21、68頁，本院卷四第47、4
    8、59頁），此節首堪認定。
　㈡又被告丁○○、乙○○、丙○○為年滿20歲之成年人，少年游○○、
    楊○○分別為92年10月、93年2月生，於事實欄一、㈠之案發時
    間即109年11月21日凌晨3時許，被告丁○○、乙○○、丙○○與游
    ○○、楊○○前往「四姐的店」消費，且被告丁○○、乙○○、丙○○
    斯時均知悉游○○、楊○○案發時為未滿18歲之少年，其等當日
    有點檯甲女及數名小姐坐檯陪酒、當日消費金額為7,900元
    ，消費完畢其等均無付帳，而係由被告丁○○打電話詢問被告
    庚○○該如何處理後續，被告庚○○便指派被告己○○到場，被告
    己○○到場後即與證人即「四姐的店」店經理甲1對話（是否
    有為恐嚇言語即為本案爭點，詳後述），而後被告己○○、丁○○、乙○○、丙○○、游○○、楊○○均未付當日消費金額7,900元
    即離開店家，業據證人即被害人甲1於本院審理時、證人游○○於檢察官訊問時均證述明確（見本院卷三第347頁、偵一卷
    第161至169頁），被告庚○○、丁○○、乙○○、丙○○、己○○對此
    均不爭執，並有游○○、楊○○之真實姓名年籍對照表、個人基
    本資料查詢結果及被告庚○○分別與被告丁○○、被告己○○之對
    話翻拍畫面在卷可稽（見偵一卷第185至186頁，偵三卷第62
    頁，110年度偵字第2271號卷〈下稱偵四卷〉第61至63頁，本
    院卷四後附彌封袋），此情亦足認定。
　㈢從而，本案所應審酌者，即為：⒈被告己○○於109年11月21日
    與證人甲1對話過程中，有無向甲1表示庚○○欲索討保護費，
    且提及當日消費金額可自該月應繳納之保護費中扣除？⒉被
    告己○○於109年11月21日有無向證人甲1恫稱若不從，後續發
    生何事其亦無法保證等語，致甲1因而心生畏懼？經查：
　⒈被告己○○於109年11月21日與證人甲1對話過程中，有無向甲
　　1表示庚○○欲索討保護費，且提及當日消費金額可自該月應
    繳納之保護費中扣除？
　  ⑴證人甲1歷次證述如下：
　　　①110年2月1日警詢時指稱：109年11月21日凌晨3時許，被
        告丁○○等5人到店裡消費，大約消費到同日凌晨4時許，
        要買單時，被告丁○○等5人就一直往樓上跑又跑下樓，
        並且講電話請一名叫阿德之男子（即被告己○○）來跟我
        談，被告己○○跟我說今天消費的單子算是抵銷保護費，
        我就跟他說我不需要你們來收保護費，他就以威脅的口
        氣跟我說如果我不給抵銷的話，後續會發生什麼事他不
        敢保證，他就跟我說收保護費是被告庚○○的意思等語。
        (見偵一卷第47至52頁)　
　　　②110年5月6日檢察官訊問時證稱：109年11月21日案發當
        天被告丁○○等5人一直樓上、樓下跑，還不時打電話，
        我就有警覺，而且消費時間到，他們不走，也不買單。
        我叫他們付錢的時候，有一人一直在打電話（經檢察官
        提示被告等人之生活照，甲1表示是生活照#2之人一直
        在打電話，#2即被告丁○○，見本院卷四第50頁、偵一卷
        第113頁），我不知道被告丁○○打電話給誰，後來一名
        叫阿德之男子（即被告己○○）到店裡，我知道被告己○○
        ，但不熟，我也不知道被告己○○為何會來，他來之後，
        問我可否把今天的單子當作是保護費，被告丁○○也站在
        他旁邊，被告己○○說不行，我沒有在交保護費，我跟被
        告己○○叫我考慮看看，然後他們就離開了，我也不敢阻
        止。（檢察官問：你於警詢稱阿德曾表示，若不給抵銷
        的話，後續發生什麼事他不敢保證，有無此事？）被告
        己○○沒有這樣講，我忘了我為什麼在警局這樣說等語。
        (見偵一卷第139至146頁)
　　　③110年5月27日警詢時復稱：109年11月21日4時許，被告
        己○○跟我說有被告庚○○的小弟打給被告庚○○，被告庚○○
        就叫被告己○○來現場了解，被告己○○說要用保護費抵銷
        帳單，並說收保護費是被告庚○○的意思。被告己○○在10
        9年12月初，被告己○○自己一人來店裡時，有跟我說被
        告庚○○要他轉述若不從，後續發生何事其亦無法保證等
        語。(見偵一卷第247至249頁)
　　　④110年9月8日本院審理中，於檢察官主詰問時結稱：案發
        當天我進去結帳，但被告他們沒有人要結帳，他們就一
        直樓上樓下跑，一直講電話，我不知道小弟打給誰，不
        過之後被告己○○就到店裡，說要以收保護費抵銷當日消
        費，我有拒絕他，被告己○○說如果不給抵消的話，這個
        要問被告庚○○，可能之後發生什麼事不知道，被告己○○
        當天到店裡有打電話給被告庚○○，說要再問看看金額要
        怎麼處理。在偵查時（即110年5月6日檢察官訊問時）
        我說被告己○○沒有講如果不給抵銷的話，可能之後發生
        什麼事不知道等語，那是因為事隔太久，所以忘了當時
        的情況。被告己○○當時的確有在我拒絕給付保護費之後
        ，說如果不給抵銷的話，可能之後發生什麼事不知道等
        語。(見本院卷三第339至354頁)
　　　⑤110年9月30日本院審理中，於辯護人反詰問時證稱：案
        發當天那些小弟一直打電話，樓上樓下跑，我不知道他
        們要作什麼，我覺得很奇怪，我一直要買單但都沒有人
        要買單，被告己○○後來才來店裡，說要以保護費來賒帳
        。後來被告己○○第二次跟我見面時，他是單獨來找我，
        跟我說109年11月21日當天這一筆帳他們不會付，並說
        被告庚○○什麼時候會來找我談，他在這一次跟我提到如
        果不繳保護費，後續發生什麼結果他不敢保證等語。(
        見本院卷三第475至498頁)
　　⑵自證人甲1歷次證詞可知，對於109年11月21日案發當天，
      被告丁○○等人消費完畢後，證人甲1要求被告丁○○等人買
      單時，被告丁○○等人均不買單，但也未離開，反而不斷跑
      上樓、再跑下樓，不斷打電話聯繫，隨後被告己○○即到店
      裡，向證人甲1表示庚○○欲索討保護費，並要求當日消費
      金額7,900元自保護費中抵銷乙情，其歷次證述均屬一致
      。
　　⑶被告庚○○於本院審理時亦供稱：案發當天109年11月21日我
      有請被告己○○去處理收取保護費（見本院卷一第68頁、本
      院卷二第76頁)。
　　⑷觀諸上開證人甲1、被告庚○○之證詞，就被告己○○有向證人
      甲1表示庚○○欲索討保護費等情，互核相符，堪以採憑。
      又被告丁○○、乙○○、丙○○對於知悉被告庚○○欲向店家索討
      保護費一事，均不爭執（見本院卷四第46、47、59頁），
      是勾稽前開證人甲1及被告庚○○、丁○○、乙○○、丙○○之陳
      述，足認被告己○○於案發當天109年11月21日到場後，確
      實有向證人甲1表示被告庚○○欲索討保護費，且提及當日
      消費金額可自該月之保護費中扣除，此情已足認定。
　⒉被告己○○於109年11月21日有無向證人甲1恫稱若不從，後續
    發生何事其亦無法保證等語，致甲1因而心生畏懼？
　　⑴自證人甲1歷次證述中，可知證人甲1多次提及被告己○○有
      向其恫稱若不從，後續發生何事其亦無法保證等語（僅係
      就被告己○○恫稱上開言語之時點為何，陳述略有不一致之
      情形，詳後述）。而證人甲1於檢察官訊問時及本院審理
      中均證稱：他們跟我提保護費的事情，我感覺害怕，擔心
      他們來亂，擔心影響到店內小姐、員工的安全、生意，也
      擔心影響客人，而且我又是個女生等語（見偵一卷第145
      頁、本院卷三第349頁）
　　⑵復證人甲1於本院審理時證稱：我們這家店比較少賒帳、一
      般不認識的客人我們不會給賒帳，如果被告己○○自己來「
      四姐的店」消費沒有帶錢的話，我也不會同意讓他賒帳等
      語（見本院卷三第488頁)。
　　⑶由上可知，「四姐的店」一般不允許客人賒帳，且證人甲1
      亦明確表示如果係被告己○○個人來消費沒帶錢，也不會讓
      被告己○○賒帳，是如被告等人當天未付帳，證人甲1應會
      阻止被告等人離開。然案發當天，被告己○○向證人甲1表
      示被告庚○○欲向店家索討保護費後，證人甲1並未向被告
      等人收取當日消費金額7,900元即讓被告等人離去，且證
      人甲1屢次證稱被告己○○有向其恫稱若不從，後續發生何
      事其亦無法保證等語，而證人甲1亦指稱當時感到害怕、
      擔心店家、小姐之安全、擔心對方來亂影響生意，衡情，
      被告己○○於案發當天，應係有向證人甲1恫稱若不從，後
      續發生何事其亦無法保證等語，使證人甲1因感到懼怕，
      才讓被告等人未付帳即離去，否則，證人甲1應會按照「
      四姐的店」一般作法，要求被告等人付帳結清後始能離開
      。
　　⑷雖然證人甲1於歷次證述中，就被告己○○對其恫稱上開言語
      之時間點，究係「109年11月21日（案發當天）」或「109
      年12月初（第二次與己○○見面時點）」，其證述有不一致
      之處（如證人甲1於110年2月1日警詢時、110年9月8日本
      院審理時係稱被告己○○為恐嚇言語之時間點為「109年11
      月21日」；於110年5月27日警詢時、110年9月30日本院審
      理時則稱被告己○○為恐嚇言語之時間點為「109年12月初
      」）。然，考量本案第一次製作警詢筆錄時（即110年2月
      1日），離案發時間最近，衡情證人甲1當時製作筆錄時對
      案情之印象應最深刻，而該次證人甲1係證稱：被告己○○
      於109年11月21日（案發當天）有對其恫稱若不從，後續
      發生何事其亦無法保證等語，堪認被告己○○確係於109年1
      1月21日當天，有向證人甲1恫稱若不從，後續發生何事其
      亦無法保證等語，致甲1因而心生畏懼而讓被告己○○、丁○○等人未付帳即離去。
　　⑸末就證人甲1雖於110年5月6日檢察官訊問時，證稱被告己○○沒有為上開恐嚇言語，惟其於該次檢察官訊問後之下一
      次接受警詢時（即110年5月27日），證稱110年2月1日當
      時向警察表示被告己○○有為恐嚇之言語，是據實陳述（見
      偵一卷第247頁），且證人甲1在本院審理時亦證稱110年5
      月6日該次檢察官訊問時，其證稱被告己○○沒有為上開言
      語，係因為事隔太久，忘了當時的情況，其並於本院審理
      時再次強調被告己○○當時確實有恫稱上開恐嚇言語（見本
      院卷三348頁）。本院考量，證人甲1係恐嚇行為之被害人
      ，或因迫於心理壓力，或顧慮未來店家生意、小姐安全，
      擔憂再衍生事端，而於110年5月6日檢察官訊問時未能就
      被告己○○有無恫稱上開言語加以指證，應屬情理之中，且
      證人甲1除該次證述以外，其餘四次作證時均係證述被告
      己○○有為上開恐嚇言語，而被告己○○於本院審理中，已與
      證人甲1達成和解（見本院卷三第273頁），然雙方和解後
      ，證人甲1仍然在本院審理時證稱被告己○○有為恐嚇之言
      語，並未改變其證詞，再加上「四姐的店」一般不允許客
      人賒帳，被告己○○當天向證人甲1稱被告庚○○欲索討保護
      費後，證人甲1卻讓被告等人未付帳而離開，而不是阻止
      被告等人離去等情，業如前述，顯示證人甲1當日應係有
      受到被告己○○之恐嚇，才會出於恐懼而讓被告等人未付帳
      即先離開。
　　⑹綜上所述，被告己○○於109年11月21日向證人甲1恫稱若不
      從，後續發生何事其亦無法保證等語，致甲1因而心生畏
      懼，此部分事實洵堪認定。
　㈣被告己○○辯解不足採信之理由　　　　　　　　
　⒈被告己○○及辯護人辯（護）稱：我案發當天只是要去處理7,9
    00元付帳問題，證人甲1跟我說這次的帳單下個月再給也可
    以，當天是甲1主動提議要用保護費折抵帳單費用，我沒有
    向證人甲1主動提及保護費一事，也未對甲1出言恐嚇。又其
    僅是幫被告庚○○帶話，應僅構成恐嚇取財未遂、恐嚇得利罪
    之幫助犯云云（見本院卷三第571至582頁）。
　⒉惟查，被告庚○○於本院審理時已坦承其於109年11月21日案發
    當日，確有要求被告己○○前往「四姊的店」索討保護費（見
    本院卷一第68頁)，被告丁○○、乙○○、丙○○亦於本院審理時
    坦承知悉被告庚○○有要求被告丁○○前往「四姐的店」消費，
    藉機滋事以索討保護費（見本院卷四第46、47、59頁），均
    已認定如前，另參以證人甲1於警詢、檢察官訊問時一致證
    稱：「四姊的店」不需要收保護費、我沒有在交保護費，我
    沒有說過這筆帳單可以寬限一個月，被告己○○當時說要用保
    護費抵銷帳單等語（見偵一卷第48、143、145、248頁），
    殊難想像證人甲1會主動向被告己○○表示想要以保護費抵銷
    當日帳單，而被告己○○當日有向證人甲1表示被告庚○○欲索
    討保護費，且有為恫嚇證人甲1之言語，均已認定如前，是
    被告己○○上開辯詞，委無足採。　
　⒊按以自己共同犯罪之意思，實施構成要件之行為者，為正犯
    ；以自己共同犯罪之意思，實施構成要件以外之行為者，
　　亦為正犯；以幫助他人犯罪之意思，實施構成要件之行為者
    ，亦為正犯；以幫助他人犯罪之意思，實施構成要件以外
　　之行為者，始為從犯，揆諸前開實務見解，被告己○○既已
　　向甲1表示被告庚○○欲收取保護費，同時提及當日被告丁○○等5人之消費金額可自該月應繳納之保護費中扣除，並向甲
　　1恫稱如果不從，後續發生何事其亦無法保證等語，而實施
    恐嚇取財、恐嚇得利構成要件之行為，其行為應無構成幫助
    犯之餘地，而係構成共同正犯，是被告己○○此部分辯解，亦
    不可採。
二、事實欄一㈡部分
　　訊據被告庚○○、丁○○對於事實欄一㈡所載之犯罪事實均坦承
    不諱，核與證人甲1於警詢、檢察官訊問及本院審理中證述
    相符（見偵一卷第50至51、144、247頁，本院卷三第347至3
    48、353頁），足認被告庚○○、丁○○於本院審理中出於任意
    性之自白與事實相符，應堪採信。
三、事實欄二部分
　　訊據被告乙○○固坦承有將手指插入被害人甲女之生殖器，惟
    否認加重強制性交之犯行，辯稱：伊有給甲女小費，伊是在
    跟甲女玩遊戲云云。辯護人則為被告乙○○辯護略以：被告乙○○雖有將手指插入甲女生殖器，然其主觀上係認為在「四姐
    的店」支付小費後，即可以手指插入甲女之生殖器，故其不
    具強制性交之犯意等語。被告丙○○則矢口否認有何加重強制
    性交之犯行，辯稱：伊沒有將手指插入甲女生殖器云云。辯
    護人則為被告丙○○辯護略以：甲女雖以監視器畫面編號指證
    被告丙○○有對其為強制性交之行為，而共犯游○○亦證稱被告
    丙○○有對甲女為強制性交之行為，然考量甲女指述可能不一
    定正確，而共犯游○○之陳述亦不可採，認其並無強制性交犯
    行等語。經查：
　㈠關於事實欄二㈠（即甲女第一次進入包廂）之部分
　⒈甲女於110年2月20日、110年5月6日、110年7月2日檢察官訊
    問及本院審理時，均一致證稱：
　　我在「四姊的店」擔任小姐，我沒有從事性交易。110年11
    月21日案發當天一開始我陪他們唱歌、喝酒，後來我轉到別
    的包廂坐檯，他們一直吵少爺要我回包廂，我回去包廂後，
    一進門就有人把我壓在椅子上，（檢察官於犯罪嫌疑人生活
    照註記#1、#2、#3後提示甲女，請甲女指明係何人），#3（
    即楊○○，見偵一卷第115頁、本院卷四第50頁，下述#3皆以
    楊○○代之），楊○○即拉我的手過去，他轉身面對我，把我壓
    在沙發椅上，並對旁邊的人說「這個女孩子很好玩、儘量玩
    」，#1（即游○○，見偵一卷第111頁、本院卷四第50頁，下
    述#1皆以游○○代之）過來並叫楊○○壓好我，接著游○○就把他
    的手指伸到我生殖器內，他有挖的動作，我當時一直尖叫並
    嚴厲地說「我不喜歡這樣子，我很討厭這樣」，游○○不理我
    、繼續挖，楊○○說「來這邊就是要開心，還計較這麼多幹嘛
    」，然後我說「我真的不喜歡這樣，再這樣我就要離開」，
    楊○○說「你時間還沒有到，為什麼要離開」，我說「你們這
    樣的行為我不喜歡，我可以不要在這邊坐檯」，然後楊○○壓
    著我，不讓我走，楊○○壓我的時候，還摸我胸部很多下，游
    ○○一直挖我的生殖器沒有停，當時有2、3個人手指有插入我
    的生殖器，我很想掙脫，但他們一直壓著我，他們壓我、摳
    我生殖器的時間我不知道有多久，但我確定有超過一首歌的
    時間，之後我就掙脫出一隻手、想辦法起身，起身後我就摔
    東西，摔完東西就跑出去，因為我不敢自己一個人，我就請
    乙女陪我去廁所，我那時候看到我的內褲有血，我的生殖器
    有受傷。我在廁所時，因為沒有看時間，所以我不知道我在
    裡面待多久，但是比一般上廁所的時間還要久。本案性侵事
    件共有4、5個人參與等語（見偵一卷第121至127、139至146
    、305至309頁，本院卷三第315至354頁）。又甲女於本院審
    理時，對於第一次進包廂後遭強制性交之情節，指訴大致相
    同，僅因距離案發已經過一段時間，故於本院審理中表示無
    法再為指認（見本院卷三第333頁）。
　⒉證人甲1於本院審理時結稱：案發當時我看到他們把甲女壓在
　　沙發上，甲女的手被3、4個人壓住，有3到4個人用手挖甲女
　　的生殖器，甲女當時臉部很猙獰，她的手被壓住沒辦法反抗
    。經我制止之後，他們才停手。後來甲女有出包廂，很生
　　氣的說她不想做了、人不舒服。她有說她生殖器痛，後來有
　　其他小姐帶甲女去廁所等語。(見本院卷第339至354頁)。
　⒊證人丙女於本院審理時證稱：我是「四姐的店」的小姐。小
    姐的工作內容沒有性交易，也沒有私密部位的接觸。案發當
    時我看到有3、4個或4、5個客人壓制甲女，有人抬甲女的手
    、腳，我看到有人摸甲女生殖器，但有幾個人摸我不是很清
    楚，甲女當時的肢體反應是想要起來、掙扎，但因甲女被壓
    制，所以沒辦法起來。我後來跟經理即甲1說甲女被客人摸
    ，之後我走出包廂在包廂外坐著，聽到包廂裡面傳來有人摔
    東西，像是丟玻璃或是丟打火機的爆炸聲、很大聲。甲1後
    來有進去包廂內跟他們說不要對小姐怎麼樣，我跟著經理一
    起進去包廂，進包廂後我用通訊軟體LINE問甲女：是妳在丟
    東西嗎？甲女說對，她說她丟打火機，因為她生氣等語。(
    見本院卷三第407至419頁)
　⒋證人乙女於本院審理時亦證稱：我是「四姐的店」的小姐，
    小姐的工作內容沒有性交易，也沒有私密部位的接觸。案發
    當時因為他們拒絕我坐檯，所以我沒有在包廂裡面。甲女後
    來出包廂後，在包廂外的櫃檯告訴我她在包廂裡被好幾個人
    圍著，壓著她摳生殖器，她當時看起來生氣，她生氣時講話
    會比較大聲。我後來陪甲女去廁所，看到甲女生殖器流血等
    語。(見本院卷第387至407頁)
　⒌勾稽上開證人之證述，可知甲女指訴其遭楊○○壓制，隨後遭
    包含楊○○、游○○在內之數人摸胸、以手指插入生殖器，其有
    尖叫、抵抗、表示不要之行為，然因遭壓制而無法起身，故
    包含楊○○、游○○在內之數人以手指反覆插入其生殖器，共有
    4、5個人參與，之後去廁所發現其有流血、內褲有血乙情，
    核與前揭證人甲1證稱：甲女的手被3、4個人壓住，有3到4
    個人用手挖甲女的生殖器，甲女當時臉部很猙獰，她的手被
    壓住沒辦法反抗等語、證人丙女證稱：我看到有3、4個或4
    、5個客人壓制甲女，有人抬甲女的手、腳，我看到有人摸
    甲女生殖器，但有幾個人摸我不是很清楚等語，及證人乙女
    證稱：我陪甲女去廁所，看到甲女生殖器流血等語均大致相
    符，足徵甲女前揭證詞，應非子虛，堪以採信。
　⒍又甲女指訴其為求脫困，隨手拾取杯子砸向地板，發出聲響
    並離開包廂一事，當時在包廂內之游○○、證人丁○○、證人即
    共同被告乙○○、丙○○均證稱有看到(見偵一卷第164、207、2
    89頁，偵二卷第71頁)，而在包廂外之證人丙女亦稱有聽到
    包廂內甲女摔東西發出很大聲響，並稱甲女很生氣等語（見
    本院卷三第411頁），此節堪信為真，而甲女於此際有如此
    激憤之反應，亦可徵當時包含楊○○、游○○在內之數人插入甲
    女之生殖器應係違反其意願。
　⒎就甲女第一次進包廂是否遭被告乙○○強制性交，被告乙○○主
    觀上是否以為有給小費即可將手指插入甲女生殖器部分：
　　⑴被告乙○○對於其有以手指插入甲女生殖器一事並不爭執，
      此部分先予敘明。而甲女110年7月2日於檢察官訊問時亦
      指稱：第一次性侵我的人有游○○、楊○○，另外還有一個人
      過來摳我生殖器，但我不認得他的臉，但體型很像被告乙○○等語（見偵一卷第305至309頁），是甲女亦曾於偵查時
      指證體型像被告乙○○之人有以手指插入其生殖器。
　　⑵復參酌證人游○○於110年5月6日檢察官訊問時證述：楊○○壓
      住甲女雙手，將甲女雙手往上拉，甲女當時躺在沙發上，
      被告乙○○就用手指插入甲女生殖器好幾下，被告丙○○也以
      手指插入甲女生殖器一下，當時甲女尖叫說她不要等語（
      見偵一卷第164至166頁），及證人丁○○證述：楊○○抓住甲
      女雙手，把甲女壓住，被告乙○○就去打開甲女雙腿，用手
      指插入甲女生殖器，楊○○在壓甲女時，說這女生很好玩、
      繼續玩，游○○有參與，好像是游○○先，後來被告乙○○才加
      入，甲女有說不要，也有尖叫，甲女說不要時，楊○○持續
      壓制甲女，其他人還是繼續摳甲女生殖器，甲女後來生氣
      、砸杯子等語（見偵一卷第207至208頁），上開2名證人
      之證述均與甲女指訴之情節大致相符，堪認當時被告乙○○
      不僅有以手指插入甲女生殖器，且其以手指插入甲女生殖
      器時，甲女有尖叫、表達不要，然被告乙○○仍未罷手，是
      被告乙○○於甲女第一次進入包廂後有對其為強制性交之犯
      行，堪以認定。
　⒏就甲女第一次進包廂是否遭被告丙○○強制性交部分：
　　⑴甲女於110年2月20日於檢察官訊問時，經檢察官提示甲女
      現場監視器畫面，甲女指稱：第一次進入包廂時侵犯我的
      人是監視器畫面編號4、5、6之人（編號4、5、6分別對應
      之人為楊○○、丙○○、游○○，見偵一卷第101、121至122頁
      、本院卷四第49頁）。
　　⑵同日，經檢察官提示犯罪嫌疑人指認表，甲女亦證稱：10
      、3、12是侵犯我的人（編號10、3、12分別對應之人為丙○○、游○○、不明人士，見偵一卷第107至109、122頁犯罪
      嫌疑人指認表及真實姓名年籍對照表）。是甲女於檢察官
      訊問時，自現場監視器畫面及犯罪嫌疑人指認表中，均指
      證被告丙○○有對其為強制性交犯行。
　　⑶又證人游○○於110年5月6日檢察官訊問時亦證稱：甲女第一
      次進入包廂後，先坐在被告乙○○旁邊，甲女先跟我們喝酒
      ，後來被告乙○○、楊○○就摸甲女大腿，並往上摸甲女胸部
      ，甲女說不要摸，並擋住被告乙○○、楊○○的手，之後楊○○
      又從甲女大腿往上隔著內褲摸到甲女陰蒂，甲女就站起來
      坐到我旁邊喝酒，後來楊○○叫甲女坐回原位，楊○○繼續對
      甲女摸胸部及大腿，甲女說不要，楊○○即壓住甲女雙手，
      將甲女雙手往上拉，甲女當時躺在沙發上，被告乙○○就用
      手指插入甲女生殖器好幾下，被告丙○○也以手指插入甲女
      生殖器一下，當時甲女尖叫說她不要，並且說她很痛，楊
      ○○就放手，甲女就站起來，拿桌上的杯子摔到地上，後來
      甲女就走出包廂。（見偵一卷第164至166頁）
　　⑷審酌本案甲女證稱其與本案涉犯強制性交之被告均不相識
      （見偵一卷第125頁），應無構陷被告丙○○之動機，而甲
      女係於距離案發時間較近之偵查中指證被告丙○○有對其為
      強制性交犯行，參以被告丙○○有以手指插入甲女生殖器乙
      情，亦有前揭證人游○○之證述可證，益徵甲女之指證即非
      無據。堪認被告丙○○於甲女第一次進入包廂後確有對其為
      強制性交犯行。
　⒐綜上，被告乙○○、丙○○與游○○、楊○○於甲女第一次進入包廂
    後共同對甲女為加重強制性交犯行乙節，洵堪認定。　
　㈡關於事實欄二㈡（即甲女第二次進入包廂）之部分
　⒈甲女於110年5月6日、110年7月2日檢察官訊問時，迭稱：我
    第一次被侵害之後出包廂，有叫乙女陪我到廁所，我看到我
    有流血，之後我因為要養小孩，需要工作賺錢，所以繼續上
    班，之後我再轉檯進那個包廂，（經檢察官提示被告生活照
    ），我第二次被侵害是#4（即丙○○，見偵一卷第117頁、本
    院卷四第51頁）壓我，我被壓制時有說不要，摳我生殖器的
    人是#1（即游○○，見偵一卷第111頁、本院卷四第50頁）、#
    3（即楊○○，見偵一卷第115頁、本院卷四第50頁），之後我
    就起身離開，第二次我就沒有再檢查生殖器是否受傷等語(
    見偵一卷第139至146、305至309頁）。又甲女於本院審理時
    ，對於第二次進包廂後遭強制性交之情節，指訴大致相同，
    僅因距離案發已經過一段時間，故於本院審理中表示無法再
    為指認（見本院卷三第333頁)。
　⒉就關於甲女指訴其第二次返回包廂後，遭被告丙○○壓制，游○○、楊○○以手指強行插入其生殖器乙情，雖證人乙○○表示未
    留意甲女第二次進包廂後之情形（見偵二卷第71頁），然證
    人丁○○亦稱有看到甲女被游○○、楊○○拉回去、被摸、不確定
    他們有沒有摳甲女生殖器等語（見偵一卷第207至208頁），
    堪認甲女指訴其第二次進包廂後又遭強制性交乙情，並非虛
    構。
　⒊又證人游○○於110年5月6日檢察官訊問時證稱：甲女出包廂後
    大概10分鐘就回到包廂內，楊○○又開始摸甲女生殖器，甲女
    說不要，當時楊○○將甲女雙手向上拉並壓住，讓甲女躺在包
    廂靠墊上，當時甲女將雙腿夾緊，被告乙○○就將甲女雙腳掰
    開，用手指插入甲女生殖器好幾下，插完後被告丙○○也趁楊
    ○○將甲女雙手壓住及乙○○將甲女的腳掰開之情形下，以手指
    插入甲女生殖器好幾下等語。（見偵一卷第164至166頁）
　⒋關於甲女第二次進入包廂後，甲女於2次檢察官訊問時所證，
    就其遭受被告丙○○壓制，楊○○、游○○分別以手指插入其生殖
    器等主要過程之基本事實，前後所述核屬一致，並無明顯矛
    盾或瑕疵可言。而甲女前揭指訴其遭受被告丙○○壓制，雖與
    證人游○○證述：被告丙○○也有以手指插入甲女生殖器好幾下
    等語略有不同，然考量甲女、游○○均證稱被告丙○○有參與本
    次強制性交犯行（無論被告丙○○係壓制甲女或以手指插入甲
    女生殖器，均有行為之分擔，詳後述），又甲女就其第二次
    進入包廂後，於2次檢察官訊問時均明確指訴其遭受被告丙○○壓制，是在有前揭補強證據之情況下，仍應可作為認定事
    實之依據。　
　⒌綜上，被告丙○○與游○○、楊○○於甲女第二次進入包廂後共同
    對甲女為加重強制性交犯行乙節，洵堪認定。　　
　㈢被告乙○○及辯護人雖辯（護）稱：當時是在玩遊戲、以為有
    給甲女小費即可插入甲女生殖器，其主觀上不具強制性交之
    犯意云云。然參酌甲女於本院準備程序及審理時，均證稱當
    天沒有在玩遊戲，且沒有收到任何小費（見本院卷二第131
    頁，本院卷三第329、335頁），另店經理即證人甲1、店內
    小姐即甲女、乙女、丙女均證稱「四姐的店」沒有在從事性
    交易（見本院卷三第329、335、339、397、407頁），故該
    店家應無給小費後即可為性交易之情形，再加上被告乙○○於
    案發後之110年5月23日、同月24日接受總共4次詢(訊)問時
    （即2次警詢筆錄、1次檢察官訊問筆錄、1次本院訊問筆錄
    ），均未提及有案發當時有在玩遊戲或給小費之情節，遲至
    110年7月2日檢察官訊問及本院準備程序、審理時始陳稱有
    拿小費給甲女云云，足證被告乙○○其上開辯詞應為臨訟推託
    卸責之詞，要難採信。
　㈣被告丙○○暨辯護人另辯（護）以：⒈證人丁○○於檢察官
　　訊問時未證稱被告丙○○有為強制性交犯行；⒉證人即共同
　　被告乙○○雖證稱被告丙○○僅有撫摸甲女之胸部，並未將
　　手指插入甲女之生殖器，然被告丙○○縱使有摸甲女胸部，
　　也不應負加重強制性交之責；⒊甲女指訴前後反覆、恐有記
    憶錯誤之情形，是其指訴難以採信云云。惟查：
　⒈證人丁○○雖僅指證被告乙○○、楊○○及游○○，全未提及被告丙○○是否有參與及行為態樣為何，然考量證人丁○○與被告丙○○
    係兄弟（見本院卷一第27、29頁個人戶籍資料查詢結果），
    衡情本難以期待證人丁○○指證其手足涉有相關犯行，是證人
    丁○○之證述尚難作為有利於被告丙○○之認定。
  ⒉按證人就同一事實之陳述前後略有出入，此乃各人之記憶不
    清，或細節未交代清楚，或其描述用語不同，省略片段情節
    ，或記錄之詳簡有異所致，倘其主要陳述一致，即尚難因其
    細節稍有分歧，即將全部證言捨棄不採（最高法院103年度
    台上字第3708號刑事判決意旨參照）。又證人、共同被告之
    陳述有部分前後不符，或相互間有所岐異時，究竟何者為可
    採，法院仍得本其自由心證予以斟酌，非謂一有不符或矛盾
    ，即應認其全部均為不可採信，如其基本事實之陳述與真實
    性無礙時，仍非不得予以採信（最高法院74年台上字第1599
    號刑事判決意旨參照）。證人即共同被告乙○○固證稱被告丙○○僅有撫摸甲女之胸部，並未將手指插入甲女之生殖器等語
    ，惟查，關於甲女第一次進包廂遭強制性交部分，考量甲女
    證稱其與本案涉犯強制性交之被告均不相識，應無構陷被告
    丙○○之動機，而甲女係於距離案發時間較近之偵查中以2種
    不同方式，均指證被告丙○○有對其為強制性交犯行，而甲女
    之指訴亦有前揭證人游○○之證述可佐，應足以擔保其指訴之
    真實性，足認被告丙○○於甲女第一次進入包廂後確有對其為
    強制性交犯行，均已如前述，故證人乙○○前揭證述是否與事
    實相符，不無疑義。又按共同實行犯罪行為之人，在合同意
    思範圍內，各自分擔犯罪行為之一部，相互利用他人之行為
    ，以達其犯罪之目的者，即應對於全部所發生之結果，共同
    負責；共同正犯間，非僅就其自己實行之行為負其責任，並
    在犯意聯絡之範圍內，對於他共同正犯所實行之行為，亦應
    共同負責；又共同正犯不限於事前有協議，即僅於行為當時
    有共同犯意之聯絡者亦屬之，且表示之方法，不以明示通謀
    為必要，即相互間有默示之合致亦無不可（最高法院97年度
    台上字第2517號刑事判決意旨參照），縱證人即共同被告乙○○所述為真而僅有撫摸甲女胸部，然被告丙○○撫摸甲女胸部
    時，其對於甲女當時雙手係遭楊○○壓制，及被告乙○○、游○○
    及楊○○將其等手指強行插入甲女之生殖器之舉應知之甚詳，
    足徵甲女被游○○、楊○○及被告乙○○以手指插入生殖器一事，
    並未逸脫被告丙○○之犯意內容。準此，堪認就強制性交部分
    ，縱使被告丙○○僅有撫摸甲女之胸部而未將手指插入甲女之
    生殖器，然被告丙○○、乙○○、游○○及楊○○有犯意聯絡及行為
    分擔，不因被告丙○○未實際以手指插入甲女生殖器而有所不
    同。
　⒊末辯護人辯護稱甲女指訴不可信部分，審酌甲女於3次於檢察
    官訊問、1次本院審理時所為之證述，關於其第一次被害之
    過程、如何遭壓制、如何掙扎並摔杯子離開包廂，以及其第
    二次被害過程遭何人壓制、以手指插入生殖器之關鍵事項等
    重要情節，均能詳予說明，堅指不移，且所為證詞均屬一致
    ，又甲女對於被告丙○○之指認，係於距離案發時間較近之偵
    查中指認，衡情當時印象應較為鮮明、深刻，又甲女前揭指
    認復有其他證據可以補強，是被告辯稱甲女所述前後反覆而
    不可採信乙節，委無足取。
四、綜上，本案事證明確，被告庚○○、己○○、丁○○、丙○○及乙○○
    前揭犯行，俱堪以認定，均應依法論科。 
參、論罪部分
一、罪名：
　㈠事實欄一㈠部分
　　⒈核被告庚○○、己○○就事實欄一㈠所為，均係犯刑法第346條
      第2項之恐嚇得利、同條第1、3項之恐嚇取財未遂罪。
　　⒉公訴意旨固認被告丁○○、丙○○、乙○○涉犯刑法第339條之4
      第1項第2款之加重詐欺得利罪。然刑法第346條第1項之恐
      嚇取財罪，與同法第339條第1項之詐欺取財罪，二者之區
      別，在於前者係施用使人心生畏佈之恐嚇手段，致被害人
      心生畏懼，明知不應交付財物而交付，後者係施用詐術手
      段，使人陷於錯誤，誤信為應交付財物而交付（最高法院
      84年台上字第1993號刑事判決意旨參照）。是詐欺取財罪
      與恐嚇取財罪，所保護之法益雖均為財產法益，並均附隨
      保障財產處分之自由法益，且雖均以行為人「意圖為自己
      或第三人不法之所有」，及「使人交付財物」為構成要件
      ，然細究立法者所制定之條文內涵，其所保護財產處分之
      自由法益仍有層次上之差異，其所不同者，即為「行為人
      之行為及因此造成被害人產生何種心理影響而決定交付財
      物」，此亦為區別詐欺取財與恐嚇取財之判斷核心；倘行
      為人係單純施以詐術，而被害人依其充分之自由意識（不
      涉及被害人是否有足夠之知識及資訊可參考）判斷後仍陷
      於錯誤，致自願性的決定交付財物，即屬詐欺取財；反之
      ，倘行為人係以使被害人心生畏懼以壓制其自由意識之方
      式，使被害人在恐懼之心理強制下不得已而交付財物，即
      屬恐嚇取財。查，本案被告丙○○等人消費過程中不斷滋事
      ，且被告己○○到場後向甲1表示庚○○欲索討保護費，並向
      甲1恫稱如不從，後續發生何事其亦無法保證等語，堪認
      甲1係在心生畏懼下，遭壓制其自由決定之意識，使甲1雖
      未支付保護費，然未向被告丁○○等5人收取消費金額，使
      其等因而獲有免予支付7,900元之利益，故被告丁○○、丙○○、乙○○自應論以恐嚇得利、恐嚇取財未遂罪，不再論以
      加重詐欺得利罪。是核被告丁○○、丙○○、乙○○就事實欄一
      ㈠所為，均係犯刑法第346條第2項之恐嚇得利、同條第1、
      3項之恐嚇取財未遂罪。公訴意旨認此部分犯罪事實，涉
      犯刑法第339條之4第1項第2款之加重詐欺得利罪嫌乙節，
      似有誤會，惟因與上揭恐嚇取財未遂、恐嚇得利之基礎社
      會事實同一，復經本院對被告丁○○、丙○○、乙○○踐行告知
      罪名之程序（見本院卷四第16至17頁），無礙其防禦權之
      行使，本院自得依刑事訴訟法第300條之規定，變更起訴
      法條而為判決。
　㈡事實欄一㈡部分
　　⒈核被告庚○○、丁○○就事實欄一㈡所為，均係犯刑法第
　　　346條第1、3項恐嚇取財未遂罪。
　　⒉又按刑法第346條第1、2項之恐嚇行為既係指以強暴、脅迫
      或其他不法手段，使他人心生畏懼而受其強制，是該罪之
      恐嚇行為在理論上即與刑法第304條強制罪之強制行為無
      異，亦即恐嚇取財、恐嚇得利罪本即包含強制罪之內涵。
      查被告丁○○於事實欄一㈡所示時點，與真實姓名年籍不詳
      之人以犯罪事實欄一㈡所示妨害店家經營之方式，迫使甲1
      不得已提早結束營業而妨害其行使權利，核屬恐嚇取財之
      手段，依上開說明，應認甲1上開意思自由遭壓制，為恐
      嚇取財行為之當然結果，而為恐嚇取財行為所吸收，不另
      論強制罪，併此指明。
　㈢事實欄二部分
　　⒈按刑法第222條第1項雖於110年6月9日修正公布，並於同年
      月11日生效施行，惟該條項僅係增列第9款「對被害人為
      照相、錄音、錄影或散布、播送該影像、聲音、電磁紀錄
      」之加重事由，其餘各款僅為文字修正，無關乎本案犯罪
      構成要件，不生比較新舊法問題，先予說明。
　　⒉核被告丙○○、乙○○就事實欄二㈠所為，均係犯刑法第222條
      第1項第1款之加重強制性交罪。
　　⒊核被告丙○○就事實欄二㈡所為，係犯刑法第222條第1項第1
      款之加重強制性交罪。
　　⒋公訴意旨雖認為被告丙○○、乙○○前開強制性交犯行，係以
      不顧甲女掙扎，而以手指反覆插入甲女生殖器方式為之，
      因甲女嗣後檢查發現其生殖器流血，故認被告丙○○、乙○○
      涉犯刑法第222條第1項第5款之對被害人強制性交而施以
      凌虐罪。惟按凌虐係指通常社會觀念上之凌辱虐待之非人
      道待遇，不論積極性之行為，例如時予毆打、食不使飽，
      或消極性之行為，例如病不使醫、傷不使療等行為均包括
      在內（最高法院96年台上字第3481號刑事判決意旨參照）
      。而被告丙○○、乙○○上開不顧甲女掙扎，以手指反覆插入
      甲女生殖器行為，屬一般強制性交罪所規範之強暴方法，
      雖致甲女生殖器流血、內褲有血，然尚難認係屬違背人道
      、損害人格，使人不堪忍受之凌辱虐待行為。此部分公訴
      意旨尚有誤會，惟此係犯罪事實與法律構成要件間評價涵
      攝不一致，在犯罪事實認定上並無不同，即無變更起訴法
      條或不另為無罪諭知之必要，併予敘明。
　㈣接續犯
　　⒈數行為於同時同地或密切接近之時、地實施，侵害同一法
　　　益，各行為之獨立性極為薄弱，依一般社會健全觀念，在
      時間差距上，難以強行分開，在刑法評價上，以視為數個
      舉動之接續施行，合為包括之一行為予以評價，較為合理
      ，屬接續犯。
　　⒉被告庚○○、丁○○所犯上開事實欄一㈠、㈡行為，均是基於迫
      使甲1交付保護費之單一目的，所為時間、地點密接，應
      視為一整體行為加以觀察、評價，為接續犯，應論以一行
      為。
　　⒊被告丙○○所犯上開事實欄二㈠、㈡所載2次加重強制性交行為
      ，所為時間、地點密接，應視為一整體行為加以觀察、評
      價，為接續犯，應論以一行為。
　㈤想像競合
　　⒈被告庚○○、己○○以一恐嚇行為，同時觸犯恐嚇得利、恐嚇
      取財未遂罪，應依刑法第55條前段規定從一重論以刑法第
      346條第2項之恐嚇得利罪。
　　⒉被告丁○○、丙○○、乙○○以一恐嚇行為，同時觸犯恐嚇得利
      、恐嚇取財未遂罪，應依刑法第55條前段規定從一重論以
      刑法第346條第2項之恐嚇得利罪。
二、共同正犯
　㈠事實欄一㈠部分
　　⒈按共同正犯，係共同實施犯罪行為之人，在共同意思範圍
      內，各自分擔犯罪行為之一部，相互利用他人之行為，以
      達其犯罪之目的，其成立固不以全體均行參與實施犯罪構
      成要件之行為為要件，但未參與構成要件行為者，仍必須
      以自己共同犯罪之意思，參與犯罪構成要件以外之行為，
      或以自己共同犯罪之意思，事前同謀，而由其中一部分人
      實行犯罪之行為，方屬共同正犯（司法院釋字第109 號解
      釋參照）。揆諸前開說明，被告庚○○、丁○○基於共同犯罪
      之意思聯絡，而由被告丁○○實行事實欄一㈠犯行，應依刑
      法第28條規定論以共同正犯。
　　⒉被告己○○雖基於幫助被告庚○○之犯意而參與，但所實行者
      既為恐嚇得利犯罪構成要件之行為，已如前述，故應依刑
      法第28條規定論以共同正犯。
　　⒊被告丁○○、丙○○、乙○○與游○○及楊○○間，就事實欄一㈠犯行
      ，有犯意聯絡、行為分擔，應依刑法第28條規定論以共同
      正犯。　
　㈡事實欄一㈡部分
　　被告庚○○、丁○○基於共同犯罪之意思聯絡，而由被告丁○○與
    數名真實姓名年籍不詳之人實行事實欄一㈡犯行，應依刑法
    第28條規定論以共同正犯。　
　㈢事實欄二部分　
　　被告丙○○、乙○○與游○○及楊○○共同遂行事實欄二㈠之加重強
    制性交犯行，被告丙○○接續與游○○及楊○○共同遂行事實欄二
    ㈡之加重強制性交犯行，其等間有犯意聯絡、行為分擔，均
    應依刑法第28條規定論以共同正犯。
三、數罪併罰
　　被告丙○○、乙○○所犯刑法第346條第2項恐嚇得利罪、刑法第
    222條第1項第1款之加重強制性交罪，犯意各別，行為互殊
    ，俱應分論併罰。　　
四、加重事由
　㈠累犯之說明
　⒈被告庚○○依累犯之規定加重：
　　被告庚○○前因犯恐嚇危害安全等罪，經本院以108年度易字
    第40號判決處有期徒刑6月、3月、4月(共4次)，應執行有期
    徒刑1年4月確定，並於108 年12月18日徒刑易科罰金執行完
    畢，有臺灣高等法院被告前案紀錄表附卷可稽（見本院卷四
    第67至77頁），其受有期徒刑執行完畢後5 年內，故意再犯
    本案有期徒刑以上之罪，符合累犯之要件。參酌司法院釋字
    第775 號解釋意旨，本院審酌被告庚○○前案係犯刑法第305
    條恐嚇危害安全等罪，與本案涉犯相同類型之犯罪，顯見被
    告庚○○對刑罰反應力乃屬薄弱，以其所犯情節，自有相當惡
    性，倘仍以最低法定本刑為量刑之下限，未能反應其本案業
    經施以刑罰手段後，均無法改過之犯罪情節，而與罪刑相當
    原則有違。有鑑於此，認須延長被告之矯正期間，助其再社
    會化，並兼顧社會防衛之效果，暨考量被告庚○○犯罪所造成
    法秩序等公益之危害，避免被告庚○○再犯之效果高低等因素
    ，依刑法第47條第1項規定，加重其刑。
　⒉被告乙○○不依累犯之規定加重：
　　被告乙○○前因犯不能安全駕駛動力交通工具罪，經本院分別
    以106年度花原交簡字第726號、108年度花原交簡字第233號
    判決處有期徒刑2月、2月確定，前開有期徒刑經接續執行，
    於109 年3月5日執行完畢出監，有臺灣高等法院被告前案紀
    錄表附卷可稽（見本院卷四第83至92頁），其受有期徒刑執
    行完畢後5 年內，故意再犯本案有期徒刑以上之罪，符合累
    犯之要件。然按刑法第47條第1 項規定，不分情節，基於累
    犯者有其特別惡性及對刑罰反應力薄弱等立法理由，一律加
    重最低本刑，於不符合刑法第59條所定要件之情形下，致生
    行為人所受之刑罰超過其所應負擔罪責之個案，其人身自由
    因此遭受過苛之侵害部分，對人民受憲法第8條保障之人身
    自由所為限制，不符憲法罪刑相當原則，牴觸憲法第23條比
    例原則。於刑法修正前，為避免發生上述罪刑不相當之情形
    ，法院就該個案應依本解釋意旨，裁量是否加重最低本刑，
    此為司法院釋字第775 號解釋所明示。本院審酌被告乙○○構
    成累犯之前案紀錄係因犯不能安全駕駛動力交通工具罪，與
    本案罪質內涵並不相同，遽難認被告乙○○有因刑罰反應力薄
    弱而應予加重非難之情事，故被告乙○○雖構成累犯，然就本
    案所犯(即事實欄一㈠、二㈠所示之罪)，均不予加重其刑，附
    此敘明。
　㈡兒童及少年福利與權益保障法第112條第1項前段所定：「成
    年人教唆、幫助或利用兒童及少年犯罪或與之共同實施犯罪
    或故意對其犯罪者，加重其刑至二分之一」，其中成年人教
    唆、幫助或利用兒童及少年犯罪或與之共同實施犯罪之加重
    ，並非對於個別特定之行為而為加重處罰，其加重係概括性
    之規定，對一切犯罪皆有其適用，自屬刑法總則加重之性質
    ；至故意對兒童及少年犯罪之加重，係對被害人為兒童及少
    年之特殊要件予以加重處罰，乃就犯罪類型變更之個別犯罪
    行為予以加重，則屬刑法分則加重之性質（最高法院103年
    度台非字第306號刑事判決意旨參照）。經查：
　⒈被告丁○○、丙○○、乙○○為事實欄一㈠所載犯行時已成年，而游
    ○○及楊○○當時均為12歲以上未滿18歲之少年，且被告丁○○、
    丙○○、乙○○均知悉游○○及楊○○案發時為少年，均業如前述，
    是被告丁○○、丙○○、乙○○與少年游○○及楊○○共同實施事實欄
    一㈠所載犯行，自應依兒童及少年福利與權益保障法第112條
    第1項前段之規定，加重其刑。
　⒉被告丙○○、乙○○為事實欄二所載犯行時已成年，而游○○及楊○○當時均為12歲以上未滿18歲之少年，且被告丙○○、乙○○均
    知悉游○○及楊○○案發時為少年，業如前述，是被告丙○○、乙○○與少年游○○及楊○○共同實施事實欄二所載犯行，亦應依兒
    童及少年福利與權益保障法第112條第1項前段之規定，加重
    其刑。　
　⒊又本案無證據可認被告庚○○、己○○對於游○○及楊○○係少年乙
    節具有認識，自無從依兒童及少年福利與權益保障法第112
    條第1項前段規定加重其刑，檢察官亦同此認定，附此敘明
    。
五、移送併辦
　　臺灣花蓮地方檢察署檢察官110年度少連偵字第28號移送併
    辦意旨部分(見本院卷三第277至282頁)，與本件起訴之犯罪
    事實為同一事實，本院自得併予審究，併此敘明。　
肆、科刑部分
一、爰審酌被告庚○○具謀生能力，不思以正當之方式獲取財物，
    竟與被告丁○○謀議以恐嚇方式向本案被害人甲1索討保護費
    ，而由被告丁○○帶同丙○○、乙○○與2名少年共同至甲1管理之
    店家消費滋事；被告庚○○復聯繫被告己○○於被告丁○○等人消
    費完畢後到場出言恫嚇甲1，被告庚○○再指示被告丁○○刻意
    站在店家徘徊而妨害店家經營以索討保護費，其等所為除對
    他人之財產造成威脅之外，更破壞社會秩序及安寧；又被告
    丙○○、乙○○與2名少年為滿足一己性欲，竟對本案被害人甲
    女為加重強制性交行為，不僅侵害甲女之性自主權利、尊嚴
    ，並造成甲女內心難以回復之傷害；惟念及被告庚○○、丁○○
    、丙○○、乙○○就恐嚇得利犯行部分均坦承犯行，態度良好，
    被告己○○亦就本案所涉客觀行為大致承認，態度尚可，惟被
    告丙○○、乙○○就其等犯加重強制性交部分猶否認犯行，犯後
    態度欠佳；再斟酌被告庚○○、己○○、丁○○於本案審理中已與
    被害人甲1達成和解（見本院卷二第51頁、本院卷三第239、
    273頁），然被告丙○○、乙○○迄今未與被害人甲女、甲1和解
    亦未賠償，及考量被害人甲1、甲女對於本案之意見（見本
    院卷三第83、339頁）；兼衡被告庚○○、丁○○、己○○、乙○○
    、丙○○就本案分工之角色，及其等犯罪動機、手段、所生危
    害，暨被告庚○○自述二、三專肄業，工作為水果批發之中盤
    商，年收入約5、60至100萬元以上，已婚，家庭成員有2名
    未成年子女及父親；被告己○○自述二、三專肄業，本案遭羈
    押前有三份工作，其中一份工作是包車服務，未婚，無子女
    ，目前與父親同住；被告丁○○自述高職肄業，已婚，無子女
    ，從事鐵工，日薪2,000元；被告丙○○自述高職肄業，已婚
    ，妻子即將臨盆，從事鐵工，日薪2,000元；被告乙○○自述
    高職肄業，從事粗雜工，日薪1,500元，未婚，無子女，與
    父親同住之家庭生活經濟狀況等一切情狀（見本院卷四第61
    頁），分別量處如主文所示之刑，並就被告己○○所犯恐嚇得
    利罪部分，依刑法第41條第1項前段規定諭知如易科罰金之
    折算標準。另就被告丙○○、乙○○部分，審酌行為罪質、關連
    性、非難重複性之程度等一切情狀，依刑法第51條第5款規
    定分別定其應執行刑如主文所示。
二、被告丁○○、己○○不予緩刑之說明(被告乙○○於本案中構成累
    犯，不符合緩刑之法定要件，不另贅述)：
　　被告丁○○、己○○雖未曾因故意犯罪受有期徒刑以上刑之宣告
    ，有臺灣高等法院被告前案紀錄表附卷足憑，而被告丁○○犯
    後坦承犯行，被告己○○大致坦承客觀事實，且均與被害人甲
    1達成和解，業如前述，惟考量被告丁○○、己○○本案恐嚇得
    利犯行對社會治安危害甚鉅，復審酌被告丁○○、己○○於本案
    中涉案程度及情節，為求予被告丁○○、己○○妥適刑罰，避免
    其等僥倖仍無視法紀，並維護社會治安、確保民眾免於暴力
    威脅，就被告丁○○、己○○本案犯行實難謂符合暫不予執行為
    適當之要件，俱不為緩刑之宣告，併此敘明。
伍、沒收部分
一、按供犯罪所用、犯罪預備之物或犯罪所生之物，屬於犯罪行
    為人者，得沒收之。但有特別規定者，依其規定，刑法第38
    條第2項定有明文。經查：扣案行動電話1支（門號00000000
    00，含SIM卡號碼：000000000000000、000000000000000號
    ），係被告己○○所有，用以供其與被告庚○○聯繫本案犯行所
    用，業經被告己○○於本院審理時坦認在卷（見本院卷四第41
    至42頁）。又扣案行動電話1支（門號0000000000，IMEI碼
    ：000000000000000），係被告庚○○所有，用以供其與被告
    丁○○、己○○聯繫本案犯行所用，業經被告庚○○供承在卷(見
    偵四卷第44、49頁)，並有被告庚○○手機內分別與被告丁○○
    、被告己○○對話翻拍畫面在卷可稽（見偵一卷第185至186頁
    ，偵四卷第61至63頁），揆諸前揭說明，均應依刑法第38條
    第2項沒收之，並按刑法第40條之2第1項規定，併執行之。
二、至被告庚○○、丁○○、己○○、丙○○、乙○○就事實欄一㈠所示犯
    行獲有免予支付7,900元之利益，然此部分已由被告庚○○賠
    償被害人甲1共7,900元，有和解書1 紙存卷可考（本院卷二
    第51頁），足認被害人甲1所受損害已獲填補而回復合法之
    財產秩序，已生犯罪所得實際合法發還被害人之效，是本件
    就此部分尚不生宣告犯罪所得沒收或追徵價額之問題；另其
    餘扣案物品，依卷內現存事證，均無從認定與本案被告所涉
    上開犯行有何關聯，爰均不另為沒收之諭知，併此敘明。
乙、不另為無罪諭知部分
壹、公訴意旨略以：被告己○○於109年11月21日之數日後(約109
    年12月初)，再度前往「四姐的店」向被害人甲1表達被告庚○○欲索討保護費之意，並恫稱若不從，後續發生何事其亦無
    法保證等語，致被害人甲1不堪其擾，遂與主管討論後，為
    避免後續再惹麻煩，雖仍不願支付被告庚○○等人保護費，然
    改免除被告丁○○等人於109年11月21日所為之消費。因認被
    告庚○○、己○○均涉犯刑法第346條第2項之恐嚇得利、同條第
    1、3項恐嚇取財未遂罪嫌等語。
貳、按犯罪事實應依證據認定之，無證據不得認定犯罪事實；不
    能證明被告犯罪者，應諭知無罪之判決，刑事訴訟法第154
    條第2項、第301條第1項分別定有明文。次按犯罪事實之認
    定，應憑證據，如未能發現相當證據，或證據不足以證明，
    自不能以推測或擬制之方法，為裁判基礎；且認定犯罪事實
    所憑之證據，雖不以直接證據為限，間接證據亦包括在內，
    然無論直接證據或間接證據，其為訴訟上之證明，須於通常
    一般之人均不致於有所懷疑，而得確信其為真實之程度者，
    始得據為有罪之認定，倘其證明尚未達到此一程度，而有合
    理懷疑之存在時，即無從為有罪之認定（最高法院40年台上
    字第86號、76年台上字第4986號刑事判決意旨參照）。
參、本件檢察官認定被告庚○○、己○○涉犯上開罪嫌，無非係以：
    證人即被害人甲1之證述、被告己○○、庚○○之供述為其主要
    依據。惟查：被告己○○係於事實欄一㈠所載之時間向證人即
    被害人甲1恫稱若不從，後續發生何事其亦無法保證等語，
    而非於109年12月初向被害人甲1為上開恐嚇之言語，均已認
    定如前，是此部分恐嚇得利、恐嚇取財未遂罪嫌疑不足，檢
    察官並認與前述經本院認定有罪之恐嚇得利罪部分，若成立
    犯罪，具有想像競合犯之裁判上一罪關係，爰不另為無罪之
    諭知，附此敘明。
據上論斷，應依刑事訴訟法第299條第1項前段、第300條（依判
決精簡原則，僅記載程序法條文），判決如主文。
本案經檢察官戊○○提起公訴及移送併辦，檢察官江昂軒、王柏舜
、蕭百麟到庭執行職務。
中　　華　　民　　國　　110 　年　　12　　月　　17　　日
　　　　　　　　　刑事第五庭  審判長法　官   粘柏富
　　　　　　　　　                  法　官   邱韻如
　　　　　　　　　　　　　　　　　  法　官   施孟弦
以上正本證明與原本無異。
如不服本判決應於收受送達後20日內向本院提出上訴書狀，並應
敘述具體理由。其未敘述上訴理由者，應於上訴期間屆滿後20日
內向本院補提理由書(均須按他造當事人之人數附繕本)「切勿逕
送上級法院」。告訴人或被害人如對於本判決不服者，應具備理
由請求檢察官上訴，其上訴期間之計算係以檢察官收受判決正本
之日期為準。
辯護人依據刑事訴訟法第346條、公設辯護人條例第17條及律師
法第32 條第2項、第36條等規定之意旨，尚負有提供法律知識、
協助被告之義務（含得為被告之利益提起上訴，但不得與被告明
示之意思相反）。
因疫情而遲誤不變期間，得向法院聲請回復原狀。
中　　華　　民　　國　　110 　年　　12　　月　　20　　日

                                    書記官   王馨瑩 
附錄本案論罪科刑法條全文：
刑法第346條
意圖為自己或第三人不法之所有，以恐嚇使人將本人或第三人之
物交付者，處六月以上五年以下有期徒刑，得併科三萬元以下罰
金。
以前項方法得財產上不法之利益或使第三人得之者，亦同。
前二項之未遂犯罰之。
刑法第222條
犯前條之罪而有下列情形之一者，處七年以上有期徒刑：
一、二人以上共同犯之。
二、對未滿十四歲之男女犯之。
三、對精神、身體障礙或其他心智缺陷之人犯之。
四、以藥劑犯之。
五、對被害人施以凌虐。
六、利用駕駛供公眾或不特定人運輸之交通工具之機會犯之。
七、侵入住宅或有人居住之建築物、船艦或隱匿其內犯之。
八、攜帶兇器犯之。
九、對被害人為照相、錄音、錄影或散布、播送該影像、聲音、
    電磁紀錄
    。
前項之未遂犯罰之。
兒童及少年福利與權益保障法第112條
成年人教唆、幫助或利用兒童及少年犯罪或與之共同實施犯罪或
故意對其犯罪者，加重其刑至二分之一。但各該罪就被害人係兒
童及少年已定有特別處罰規定者，從其規定。
對於兒童及少年犯罪者，主管機關得獨立告訴。